【裁判字號】    97,易,346
【裁判日期】    971007
【裁判案由】    竊盜
【裁判全文】
臺灣花蓮地方法院刑事判決               97年度易字第346號
公  訴  人  臺灣花蓮地方法院檢察署檢察官
被      告  甲○○
                    （另案於臺灣花蓮監獄花蓮分監執行中）
上列被告因竊盜案件，經檢察官提起公訴（97年度偵字第3579號
、第3620號、第3630號），被告於準備程序進行中就被訴事實為
有罪之陳述，經告知簡式審判程序之旨，並聽取當事人之意見後
，本院裁定由受命法官獨任進行簡式審判程序，並判決如下：
    主  文
甲○○攜帶兇器毀壞安全設備竊盜，累犯，處有期徒刑壹年，扣
案之一字起子壹支沒收；又竊盜，累犯，處有期徒刑伍月；又攜
帶兇器竊盜，累犯，處有期徒刑拾月。應執行有期徒刑貳年，扣
案之一字起子壹支沒收。
    事  實
一、甲○○曾因竊盜案件，經本院以93年度花簡字第340 號分別
    判處有期徒刑4月及3月，如易科罰金，均以銀元300元折算1
    日，應執行有期徒刑6 月，如易科罰金，以銀元300元折算1
    日，又因違反毒品危害防制條例案件，經本院以93年度花簡
    字第429號判處有期徒刑6 月，如易科罰金，以銀元300元折
    算1日，前開案件，嗣經本院以93年度聲字第606號裁定應執
    行有期徒刑1年，復因竊盜案件，經本院以93年度易字第141
    號判處有期徒刑10月，如易科罰金，以銀元300元折算1日（
    嗣經本院以96年度聲減字第77號裁定應執行有期徒刑5 月，
    如易科罰金，以銀元300元折算1日），接續執行，於民國93
    年11月2日入監服刑，於95年1月13日縮短刑期假釋出監，惟
    經撤銷假釋，應執行殘刑6月28 日，再因竊盜案件，經本院
    以95年度易字第149號判處有期徒刑4月，如易科罰金，以銀
    元300元折算1 日，接續執行，甫於96年7月16日縮刑期滿執
    行完畢。另因竊盜案件，經本院以97年度花簡字第773 號判
    處有期徒刑3月，如易科罰金，以新臺幣（下同）1,000元折
    算1 日（尚在執行中）。詎其猶不知警惕，竟意圖為自己不
    法之所有，基於竊盜之犯意，分別為以下行為：
（一）於97年6 月7日清晨5時30分許（該日日出時間為5時5分）
      攜帶其所有客觀上足以對人之生命、身體、健康、安全構
      成威脅，具有危險性之一字起子1 支，至花蓮縣吉安鄉○
      里村○里○街167 號，以前開一字起子破壞附加於該處後
      門上屬於安全設備之掛鎖後進入後院（無故侵入他人附連
      圍繞土地部分未據告訴），以徒手竊取放置在後院空地上
      丁○○所有之鐵鎚3 支、鐵條8支及牛車輪1個，得手後將
      之搬運至後門（起訴書誤載為尚未得手），然搬運過程中
      為丁○○發覺報警，為警循線查獲。
（二）於同年月21日清晨5、6時許，行經花蓮市○○路○ 段與裕
      民街口，見丙○○所騎乘之機車（起訴書誤載為車牌號碼
      JKX-659號輕型機車）停放該處，把手上懸掛手提袋1只且
      無人看管，即將手提袋打開，以徒手竊取袋內丙○○所有
      之國民身分證1張、USB隨身碟1枚。嗣於同日上午6時許，
      甲○○騎乘車牌號碼JKX-659 號輕型機車行經花蓮市○○
      路506 號前時，因形跡可疑，為警盤查查獲，並扣得前開
      所竊得之贓物（已發還）。
（三）於同年7 月23日凌晨零時30分許，攜帶其所有客觀上足以
      對人之生命、身體、健康、安全構成威脅，具有危險性之
      鐵鋸1把，至花蓮市○○路249號對面路旁，見乙○○所有
      供其販賣水煎包、蔥油餅所用之白鐵攤架推車1 台停放該
      處無人看管，即以前開鐵鋸鋸斷該推車上之鎖頭（毀損部
      分未據告訴）後竊取該推車（價值約25,000元），得手後
      欲將之推至資源回收場變賣。嗣於同日凌晨1 時50分許甲
      ○○推上揭推車行經花蓮市○○路與中和街口時，因形跡
      可疑，為警盤查查獲，並扣得前開所竊得之贓物（已發還
      ）。
二、案經花蓮縣警察局花蓮分局、吉安分局報告臺灣花蓮地方法
    院檢察署檢察官偵查起訴。
    理  由
一、上揭事實，業據被告甲○○於警詢、檢察官偵訊中，及本院
    審理中均坦承不諱，亦據被害人丁○○、乙○○於警詢中、
    丙○○於警詢及檢察官偵訊中指訴綦詳，此外並有現場、查
    獲及攜帶工具照片共6 幀（犯罪事實一、（一）部分）、贓
    物認領保管單乙紙、查獲現場及贓物照片共6 幀（犯罪事實
    一、（二）部分）、贓物認領保管單乙紙、查獲現場及贓物
    照片共4 幀（犯罪事實一、（三）部分）在卷可稽，復有被
    告所有供其竊取如犯罪事實一、（一）所示之物所用之一字
    起子1 支扣案可證。足徵被告自白與事實相符。本案事證明
    確，被告犯行洵堪認定，應依法論科。
二、查扣案之一字起子總長為25.5公分，金屬部分長18公分，尖
    端銳利，業經本院審理中勘驗屬實，又被告所有供被告犯如
    犯罪事實一、（三）所示之罪所用之鐵鋸1 把，一面為鋸齒
    狀，亦經被告當庭繪製鐵鋸之長度及形狀圖在卷可憑，足徵
    前開一字起子1支、鐵鋸1把客觀上均具有危險性，足以對人
    之身體、生命、安全構成威脅，均應屬兇器。次按毀壞附加
    於門上之掛鎖，則屬毀壞安全設備，最高法院83年度台上字
    第3856號、85年度台上字第5433號判決意旨、64年度第4 次
    刑庭庭推總會議決議內容可資參照。被告如犯罪事實一、（
    一）所示以一字起子撬開毀壞之門鎖，係附於門上之掛鎖，
    有現場照片1 幀可稽，被告毀壞該鎖，即屬毀壞安全設備。
    核被告如犯罪事實一、（一）之所為，係犯刑法第321條第1
    項第2款、第3款之攜帶兇器毀壞安全設備竊盜罪；如犯罪事
    實一、（二）之所為，係犯同法第320條第1項之竊盜罪；如
    犯罪事實一、（三）之所為，係犯同法第321條第1 項第3款
    之攜帶兇器竊盜罪。再按竊盜罪既遂與未遂之區別，應以所
    竊之物已否移入自己權力支配之下為標準。若已將他人財物
    移歸自己所持，即應成立竊盜既遂罪。至其後將已竊得之物
    遺棄逃逸，仍無妨於該罪之成立，最高法院17年上字第509
    號判例意旨可資參照。本件如犯罪事實一、（一）所示，被
    告既已將所竊得之物由空地搬運至後門處，即已將所竊得之
    物置於自己實力支配之下，應屬既遂，起訴書認此部分係犯
    攜帶兇器竊盜未遂罪，容有誤會，此部分亦經公訴檢察官當
    庭更正在案，應予以更正。又被告為以一字起子撬開附加於
    門上之掛鎖，係屬毀壞安全設備，起訴書漏論此部分，亦應
    予以更正；前開更正部分係屬加重條件之增加，而既遂、未
    遂亦係犯罪狀態，均不生變更法條問題，附此敘明。被告所
    犯前開3 竊盜犯行間，犯意各別，行為不同，應予分論併罰
    。又被告曾因竊盜案件，經本院以93年度花簡字第340 號分
    別判處有期徒刑4 月及3月，如易科罰金，均以銀元300元折
    算1 日，應執行有期徒刑6月，如易科罰金，以銀元300元折
    算1 日，又因違反毒品危害防制條例案件，經本院以93年度
    花簡字第429號判處有期徒刑6 月，如易科罰金，以銀元300
    元折算1日，前開案件，嗣經本院以93年度聲字第606號裁定
    應執行有期徒刑1 年，復因竊盜案件，經本院以93年度易字
    第141號判處有期徒刑10月，如易科罰金，以銀元300元折算
    1日（嗣經本院以96年度聲減字第77號裁定應執行有期徒刑5
    月，如易科罰金，以銀元300元折算1日），接續執行，於93
    年11月2日入監服刑，於95年1月13日縮短刑期假釋出監，惟
    經撤銷假釋，應執行殘刑6 月28日，再因竊盜案件，經本院
    以95年度易字第149號判處有期徒刑4月，如易科罰金，以銀
    元300元折算1 日，接續執行，甫於96年7月16日縮刑期滿執
    行完畢，有臺灣高等法院被告前案紀錄表乙紙附卷可憑，其
    受徒刑之執行完畢，5 年以內故意再犯有期徒刑以上之罪，
    皆為累犯，應依刑法第47條第1 項之規定，分別加重其刑。
    爰審酌被告前有多次竊盜前科，復為本件3 次竊盜犯行，且
    竊盜類型包含攜帶兇器毀壞安全設備竊盜，不僅被害人財物
    損失，亦對社會治安及被害人之安危造成威脅，兼衡其犯罪
    之動機、目的、手段、對被害人所生危害、所竊得財產價值
    ，所竊得之物業經被害人領回，及坦承犯行之態度等一切情
    狀，分別量處如主文所示之刑，並定其應執行之刑，以資儆
    懲。
三、扣案之一字起子1 支，為被告所有供其犯如犯罪事實一、（
    一）所示竊盜犯行所用之物等情，業據被告供明在卷，爰依
    刑法第38條第1 項第2款宣告沒收。至於犯罪工具鐵鋸1把，
    被告陳明業已丟棄，復未扣案，為避免執行上之困難，爰不
    為沒收之諭知，附此敘明。
據上論斷，應依刑事訴訟法第273條之1 第1項、第299條第1項前
段，刑法第320條第1項、第321條第1項第2款、第3款、第47條第
1項、第51條第5款、第38條第1項第2款，刑法施行法第1條之1第
1項、第2項前段，判決如主文。
本案經檢察官羅美秀到庭執行職務。
中    華    民    國    97    年    10    月    7     日
                  刑事第四庭    法  官  張宏節
上列正本證明與原本無異。
如對本判決不服，應於送達後10日內，向本院提出上訴狀（上訴
狀應記載具體上訴理由並應抄附繕本）告訴人或被害人如對於本
判決不服者，應具備理由請求檢察官上訴，其上訴期間之計算係
以檢察官收受判決正本之日期為準。
中    華    民    國    97    年    10    月    7     日
                                書記官
附錄本案論罪科刑法條全文：
刑法第320條第1項、第2項：
意圖為自己或第三人不法之所有，而竊取他人之動產者，為竊盜
罪，處五年以下有期徒刑、拘役或五百元以下罰金。
意圖為自己或第三人不法之利益，而竊佔他人之不動產者，依前
項之規定處斷。
刑法第321條第1項第2、3款：
犯竊盜罪而有左列情形之一者，處6月以上、5年以下有期徒刑：
  二、毀越門扇、牆垣或其他安全設備而犯之者。
  三、攜帶兇器而犯之者。


司法院資訊處製作；財團法人民間司法改革基金會備份。
